# 求教间接持股孙公司持股比例超过50%50%，如何合并报表？

提问人：HyperionGG 时间：2020-01-15 16:40:16
比如A公司为母公司，B公司为其持股40%的子公司，无控制权，因此不合并B公司
B公司全资持有C公司100%股权，而同时A公司也持有C公司20%股权，这样A公司通过自己持股的20%+通过B公司持股的40%*100%=40%，持股比例超过了50%，是否需要合并C公司的报表？
如果需要的话，那是否合并B公司报表？
如果B公司是一个基金，采用有限合伙，A公司作为LP，对基金的运营没有控制权，对上述结论是否有影响先感谢一个！

回答人：chenyiwei
因为A不控制B，所以也就不能控制B所持有的C股权对应的表决权，而A单独持有的C的股权又不足以对其形成控制，所以A虽然最终享有C的权益和损益超过50%，但并不对C形成控制，不应将B、C纳入合并范围。A对B进行权益法核算时，应以B的合并报表中所显示的归母净利润、净资产为基础；A对C进行权益法核算时，仅针对A直接持有的C公司股权。